臺灣基隆地方法院刑事判決　　　　　　　100年度訴字第654號
公　訴　人　臺灣基隆地方法院檢察署檢察官
被　　　告　吳坤城
上列被告因毒品危害防制條例案件，經檢察官提起公訴（一百年
度毒偵字第一五六五號），因被告於準備程序進行中就被訴事實
為有罪之陳述，且所犯非死刑、無期徒刑、最輕本刑為三年以上
有期徒刑之罪或高等法院管轄第一審案件，經告知簡式審判程序
之旨，並聽取檢察官、被告之意見後，經本院裁定進行簡式審判
程序審理判決如下：
    主  文
吳坤城施用第一級毒品，累犯，處有期徒刑捌月，扣案第一級毒
品海洛因貳包（驗餘淨重０‧二四八五公克）、內有含海洛因成
分液體之注射針筒壹支，均沒收銷燬之，扣案未使用之注射針筒
壹支、注射用水肆瓶，均沒收。又施用第二級毒品，累犯，處有
期徒刑肆月，又施用第一級毒品，累犯，處有期徒刑捌月，扣案
第一級毒品海洛因壹包（驗餘淨重０‧一九三五公克）、內有含
海洛因成分液體之注射針筒壹支，均沒收銷燬之，又施用第二級
毒品，累犯，處有期徒刑肆月，應執行有期徒刑壹年拾月，扣案
第一級毒品海洛因貳包（驗餘淨重０‧二四八五公克）、內有含
海洛因成分液體之注射針筒壹支、第一級毒品海洛因壹包（驗餘
淨重０‧一九三五公克）、內有含海洛因成分液體之注射針筒壹
支，均沒收銷燬之，扣案未使用之注射針筒壹支、注射用水肆瓶
，均沒收。
    事實及理由
一、本件犯罪事實、證據及應適用之法條，除下列應補充更正之
    事項外，餘均引用檢察官起訴書（如附件）之記載。
  (一)證據部分應補充：被告於本院坦承犯行（本院準備程序筆錄
    、審判筆錄）。
  (二)事實、理由部分應補充：
  1.被告本件施用甲基安非他命之時間，分別為：一百年七月十
    二日某時、一百年七月二十六日某時。
  2.被告施用前後持有毒品之低度行為，為其施用之高度行為所
    吸收，不另論罪。
  3.本案一百年七月十四日查獲扣案之內含海洛因液體之注射針
    筒一支（毒偵字第一四０七號偵卷第六三頁扣押物品清單第
    二項），被告於警詢中坦承施用第一級毒品犯行，其方式係
    以將海洛因摻水置入注射針筒施打血管之方式施用海洛因（
    同偵卷第八頁），且被告當日為警查獲時，正手持該注射針
    筒欲施用毒品，又本件遭查獲之白色粉末二包，經鑑驗結果
    ，確含第一級毒品海洛因成分（同偵卷第六四頁交通部民用
    航空局航空醫務中心毒品鑑定書），可見該注射針筒內之液
    體確有第一級毒品海洛因成分，該注射針筒自應依毒品危害
    防制條例第十八條第一項前段規定，沒收銷燬之。
二、爰審酌被告經觀察、勒戒之處遇措施後，猶未能脫離毒害，
    惟其犯罪後坦承犯行，且施用毒品戕害個人健康，兼衡其智
    識程度及其他一切情狀，量處如主文所示之刑，並定其應執
    行之刑。
三、據上論斷，應依刑事訴訟法第二百七十三條之一第一項、第
    二百九十九條第一項前段、第三百一十條之二、第四百五十
    四條，毒品危害防制條例第十條第一項、第二項、第十八條
    第一項前段，刑法第十一條前段、第四十七條第一項、第五
    十一條第五款、第九款、第三十八條第一項第二款，判決如
    主文。
本案經檢察官黃佳權到庭執行職務。
中    華    民    國   100    年    10    月    20    日
                  刑事第二庭法    官  高偉文
以上正本證明與原本無異。
如不服本判決應於收受送達後10日內向本院提出上訴書狀，並應
敘述具體理由；其未敘述上訴理由者，應於上訴期間屆滿後20日
內向本院補提理由書（均須按他造當事人之人數附繕本）「切勿
逕送上級法院」。
中    華    民    國   100    年    10    月    20    日
                            書 記 官  郭廷耀
附錄本案論罪科刑法條全文
毒品危害防制條例第十條
施用第一級毒品者，處六月以上五年以下有期徒刑。
施用第二級毒品者，處三年以下有期徒刑。
附件：
臺灣基隆地方法院檢察署檢察官起訴書
                                   100年度毒偵字第1407號
                                   100年度毒偵字第1565號
    被      告  吳坤城  男  25歲（民國○○年○月○○日生）
                        住新北市○○區○○街45號3樓
                        國民身分證統一編號：Ｚ000000000號
上列被告因違反毒品危害防制條例案件，業經偵查終結，認應提
起公訴，茲敘述犯罪事實、證據並所犯法條如下：
        犯罪事實
一、吳坤城前因施用毒品案件，經臺灣基隆地方法院裁定送觀察
    、勒戒後，認無繼續施用毒品之傾向，於94年9月13日執行
    完畢釋放出所，並由本署檢察官以94年度毒偵字第1969號為
    不起訴處分；又因施用毒品案件，經同法院以95年度訴字第
    123號判決判處有期徒刑6月確定，於95年5月10日執行完畢
    ；再因施用毒品案件，經同法院以95年度訴字第432號判決
    判處有期徒刑6月確定；又因施用毒品案件，經臺灣高等法
    院以95年度上訴字第4077號判決判處應執行有期徒刑9月，
    並經減刑為應執行有期徒刑4月15日確定，上開2案經接續執
    行，於96年7月15日執行完畢；另因施用第一級毒品案件，
    經臺灣基隆地方法院以96年度訴字第699號判決判處有期徒
    刑7月確定，甫於97年10月26日執行完畢。
二、詎吳坤城仍未戒除毒癮，基於施用第一級毒品海洛因、第二
    級毒品甲基安非他命之犯意，於下列時、地施用海洛因、甲
    基安非他命，並遭警查獲：
  (一)於100年7月12日某時，在基隆火車站附近的路邊，以針筒注
    射方式，施用海洛因1次；復另行起意，於同年月14日上午5
    時為警採尿回溯96小時內之某時，在不詳處所，以不詳方式
    ，施用甲基安非他命各1次。嗣因行跡可疑，於同年月14日
    上午3時40分，在基隆市○○區○○路20號前盤查查獲，並
    扣得海洛因2包（驗餘淨重0.2485公克）、含海洛因液體之
    注射針筒1支及其所有供施用毒品之器具注射針筒1支（未開
    封）、注射用水4瓶。另警經其同意採尿送驗，結果呈嗎啡
    、甲基安非他命、安非他命陽性反應始悉上情。
  (二)於100年7月26日傍晚某時，在新北市瑞芳火車站旁小路停車
    場內，以針筒注射方式，施用海洛因1次；復另行起意，於
    100年7月28日上午11時54分為警採尿回溯96小時內之某時，
    在不詳處所，以不詳方式，施用甲基安非他命1次。嗣因行
    跡可疑，於同年月28日上午10時25分，在基隆市○○區○○
    路1號前為警攔查查獲，並扣得海洛因1包（驗餘淨重0.1935
    公克）、含海洛因液體之注射針筒1支。另警經其同意採尿
    送驗，結果呈嗎啡、甲基安非他命、安非他命陽性反應始悉
    上情。
二、案經基隆市警察局第一分局報告偵辦。
        證  據  並  所  犯  法  條
一、證據名稱及待證事實：
┌──┬──────────┬────────────┐
│編號│證據名稱            │待證事實                │
├──┼──────────┼────────────┤
│一  │被告吳坤城於偵查中之│坦承2次施用海洛因及扣案 │
│    │供述。              │之物係其所有之犯罪事實。│
├──┼──────────┼────────────┤
│二  │1.臺灣尖端先進生技醫│被告於100月7日14日上午5 │
│    │  藥股份有限公司100 │時許為警查獲所採集之尿液│
│    │  年7月27日濫用藥物 │檢體，經送驗結果呈嗎啡、│
│    │  檢驗報告1份。     │甲基安非他命、安非他命陽│
│    │2.基隆市警察局第一分│性反應，證明被告確有施用│
│    │  局偵辦毒品案件尿液│海洛因及甲基安非他命之事│
│    │  檢體對照表1紙（尿 │實。                    │
│    │  液檢體編號：222） │                        │
│    │  。                │                        │
├──┼──────────┼────────────┤
│三  │1.扣案之海洛因2包（ │證明被告施用及持有海洛因│
│    │  驗餘淨重0.2485公克│之事實。                │
│    │  ）。              │                        │
│    │2.基隆市警察局第一分│                        │
│    │  局毒品初步鑑驗報告│                        │
│    │  單、交通部民用航空│                        │
│    │  局航空醫務中心100 │                        │
│    │  年8月24日航藥鑑字 │                        │
│    │  第0000000號毒品鑑 │                        │
│    │  定書各1紙。       │                        │
├──┼──────────┼────────────┤
│四  │扣案之注射針筒1支（ │佐證被告上開施用海洛因之│
│    │內含海洛因液體）、1 │事實。                  │
│    │支（未開封）、注射用│                        │
│    │水4瓶。             │                        │
├──┼──────────┼────────────┤
│五  │1.臺灣尖端先進生技醫│被告於100月7日28日上午11│
│    │  藥股份有限公司100 │時54分許為警查獲所採集之│
│    │  年8月12日濫用藥物 │尿液檢體，經送驗結果呈嗎│
│    │  檢驗報告1份。     │啡、甲基安非他命、安非他│
│    │2.基隆市警察局第一分│命陽性反應，證明被告確有│
│    │  局偵辦毒品案件尿液│施用海洛因及甲基安非他命│
│    │  檢體對照表1紙（尿 │之事實。                │
│    │  液檢體編號：245） │                        │
│    │  。                │                        │
├──┼──────────┼────────────┤
│六  │1.扣案之海洛因1包（ │證明被告施用及持有海洛因│
│    │  驗餘淨重0.1935公克│之事實。                │
│    │  ）。              │                        │
│    │2.基隆市警察局第一分│                        │
│    │  局毒品初步鑑驗報告│                        │
│    │  單、交通部民用航空│                        │
│    │  局航空醫務中心100 │                        │
│    │  年8月24日航藥鑑字 │                        │
│    │  第0000000號毒品鑑 │                        │
│    │  定書各1紙。       │                        │
├──┼──────────┼────────────┤
│七  │1.刑案資料查註紀錄表│證明被告94年9月13日觀察 │
│    │  1份。             │勒戒執行完畢之5年內，再 │
│    │2.全國施用毒品案件紀│犯施用毒品案件，並經法院│
│    │  錄表1份。         │判決有罪確定，證明被告再│
│    │3.矯正簡表。        │犯施用品案件之事實。    │
└──┴──────────┴────────────┘
二、核被告所為，係違反毒品危害防制條例第10條第1項、第2項
    之施用第一級毒品、第二級毒品罪嫌。被告2次施用前後持
    有第一級毒品海洛因之低度行為為施用之高度行為所吸收，
    不另論罪。其所犯4次施用第一級毒品海洛因及第二級毒品
    甲基安非他命之犯行間，犯意個別，行為互異，請分論併罰
    。又被告曾受有期徒刑之執行完畢，有刑案資料查註紀錄表
    乙份可參，其於5年以內故意再犯本件有期徒刑以上之罪，
    為累犯，請依刑法第47條第1項之規定加重其刑。扣案之毒
    品海洛因2包（驗餘淨重0.2485公克）、1包（驗餘淨重
    0.1935公克）、含海洛因液體之注射針筒2支，請依同條例
    第18條第1項前段規定宣告沒收並諭知銷燬；施用毒品之器
    具注射針筒1支、注射用水4瓶，請依刑法第38條第1項第2款
    規定宣告沒收。
三、依毒品危害防制條例第23條第2項、刑事訴訟法第251條第1
    項提起公訴。
    此  致
臺灣基隆地方法院
中    華    民    國   100    年    8     月    30    日
                              檢  察  官  李吉祥
本件正本證明與原本無異
中    華    民    國   100    年    9     月    1     日
                              書  記  官  趙立慧
附錄本案所犯法條全文
毒品危害防制條例第10條
施用第一級毒品者，處 6 月以上 5 年以下有期徒刑。
施用第二級毒品者，處 3 年以下有期徒刑。